# 投资性转为自用资本公积问题

提问人：洋葱头 Judy 时间：2015-05-07 19:31:30
企业以公允价值计量的投资性房地产转到无形资产固定资产自用，这个时点资本公积不做处理，在处置时，转入营业外支出这个科目吗？？

回答人：chenyiwei
如果参考IAS 16和IAS 40中的观点，认为当初自用房地产转为投资性房地产时确认的资本公积属于固定资产的重估增值，所以后续处置时不应转回损益，而应直接转入未分配利润（不通过损益表）。这一点与讲解中对处置投资性房地产时要求结转该资本公积到损益不同。

提问人：洋葱头 Judy 时间：2015-05-08 09:58:23
陈老师 我们在实务操作中采用哪种的比较多呢？你的意思如果不转为自用，而是直接处置投资性房地产的情况下也是直接将资本公积转入未分配利润吗

回答人：chenyiwei
如果直接处置投资性房地产，则鉴于准则讲解中对此已有明确规定（虽然该规定与IFRS有冲突，也不尽合理），因此应按讲解中规定的方法执行。如果是先转自用再处置，则建议参照IAS 16和IAS 40中的观点处理。